【裁判字號】    99,親,129
【裁判日期】    991124
【裁判案由】    否認子女
【裁判全文】
臺灣臺南地方法院民事判決               99年度親字第129號
原        告  劉眉宏
被        告  賴翰林
兼法定代理人  賴志忠
上列當事人間請求否認子女事件，經本院於民國99年11月10日言
詞辯論終結，判決如下：
    主      文
確認被告賴翰林（民國97年10月21日生）非原告自被告賴志忠受
胎所生之子。
訴訟費用由被告負擔。
    事實及理由
一、原告主張：原告與被告賴志忠於民國94年4月20日結婚，嗣
    於97年8月11日離婚，原告於97年10月21日產下被告賴翰林
    ，賴翰林並非原告自被告賴志忠受胎所生，惟因被告賴翰林
    之受胎期間係在原告與被告賴志忠之婚姻關係存續期間，致
    被告賴翰林依法推定為原告與被告賴志忠之婚生子，原告為
    此爰依民法第1063條之規定，提起本件訴訟等語。並聲明：
    如主文所示。
二、被告則陳稱：同意原告之請求，對原告主張之事實沒有意見
    等語。
三、得心證之理由：
  （一）原告主張其與被告賴志忠於94年4月20日結婚，嗣於97
        年8月11日離婚，原告於97年10月21日產下被告賴翰林
        ，惟被告賴翰林並非原告自被告賴志忠受胎所生，並非
        被告賴志忠之親生子之事實，有戶籍謄本2件、個人戶
        籍資料查詢表1件為證，且經本院依職權囑託國立成功
        大學醫學院附設醫院鑑定被告賴志忠與被告賴翰林之間
        是否存有親子血緣關係，經該院以被告賴志忠與被告賴
        翰林之基因型相似性進行鑑定結果，其間之親子關係指
        數值及親子關係概率值均為0，可排除被告賴志忠與被
        告賴翰林間之血緣關係，有該院血緣鑑定報告書1件附
        卷可稽，足證被告賴翰林確非原告自被告賴志忠受胎所
        生之子，是原告之主張堪信為真實。
  （二）按從子女出生日回溯第一百八十一日起至第三百零二日
        止，為受胎期間；復按妻之受胎，係在婚姻關係存續中
        者，推定其所生子女為婚生子女，前項推定，夫妻之一
        方或子女能證明子女非為婚生子女者，得提起否認之訴
        ；前項否認之訴，夫妻之一方自知悉該子女非為婚生子
        女，或子女自知悉其非為婚生子女之時起二年內為之，
        民法第1062條第1項及第1063條第1項、第2項、第3項前
        段分別定有明文。查本件原告與被告賴志忠於94年4月
        20日結婚，嗣於97年8月11日離婚，原告於97年10月21
        日生下被告賴翰林，是被告賴翰林之受胎期間係在原告
        與被告賴志忠婚姻關係存續中無誤，則被告賴翰林依法
        應推定為原告與被告賴志忠之婚生子，然被告賴翰林確
        非原告自被告賴志忠受胎所生，已如前述，而原告於99
        年10月5日提起本件訴訟尚未逾2年之期間，揆諸首開規
        定，原告請求確認被告賴翰林非原告自被告賴志忠受胎
        所生之子，洵屬正當，應予淮許。
四、據上論結，本件原告之訴為有理由，依民事訴訟法第78條、
    第85條第1項前段，判決如主文。
中    華    民    國    99    年    11    月    24    日
                  家事法庭    法  官  葉惠玲
以上為正本係照原本作成
如對本判決上訴，須於判決送達後20日內向本院提出上訴狀，如
委任律師提起上訴者，應一併繳納上訴審裁判費。
中    華    民    國    99    年    11    月    24    日
                              書記官  謝麗首

司法院資訊處製作；財團法人民間司法改革基金會備份。
